臺灣臺南地方法院民事判決　九十二年度訴字第一九三七號
　　原　　　告　台灣糖業股份有限公司
　　法定代理人　甲○○
　　訴訟代理人　葉天祐律師　　　嘉義市○○路三０九號
　　被　　　告　乙○○　　　　.
　　　　　　　　台南縣私立南光高級中學
　　　　　　　　　　　　　　　.
　　右　一　人
　　法定代理人　丙○○　　　　.
　　訴訟代理人　丁○○　　　　.
右當事人間請求返還房屋事件，經本院於九十二年十二月二十二日言詞論辯論終結，
判決如左：
    主      文
被告乙○○應自坐落台南縣新營市○○段一七六之五地號土地上門牌台南縣新營市○
○路七十巷九號房屋遷出，被告台南縣私立南光高級中學應將上開房屋交還原告。
前項返還房屋之履行期間為陸個月。
訴訟費用由被告負擔。
本判決得假執行。
    事實及理由
一、原告起訴主張：
（一）、查坐落台南縣新營市○○段一七六之五地號土地上門牌台南縣新營市○○路
        七十巷九號宿舍（資產編號000000000，以下簡稱系爭房屋），係
        原告所有，被告台南縣私立南光高級中學（以下簡稱南光中學）曾以供教職
        員居住為由向原告商借，而與原告公司新營總廠訂立借貸合約，期間自民國
        八十三年一月一日至八十五年十二月三十一日，以上有土地登記謄本及借貸
        合約書可稽。惟借貸期間屆滿後，被告南光中學現仍配住予被告乙○○佔住
        使用，雖經屢次催討返還，均無效果。
（二）、按借用人應於契約所定期限屆滿時，返還借用物，民法第四百七十條第一項
        定有明文。而使用借貸契約終止後，貸與人除得本於借用物返還請求權，請
        求返還借用物外，倘貸與人為借用物之所有人時，並得本於所有權之作用，
        依無權占有之法律關係，請求返還借用物（最高法院七十八年台上字第六一
        ０號判決參照）。是被告南光中學與原告間之借貸契約因屆滿而終止，被告
        乙○○之占有已屬無權占有，為此請求應予遷出系爭房屋，而由被告南光中
        學返還。
二、被告方面：認諾原告得本於借用物返還請求權及所有物返還請求權，請求被告乙
    ○○應自坐落台南縣新營市○○段一七六之五地號土地上門牌台南縣新營市○○
    路七十巷九號房屋遷出，被告台南縣私立南光高級中學應將上開房屋交還原告。
三、按當事人於言詞辯論時為訴訟標的之捨棄或認諾者，應本於其捨棄或認諾為該當
    事人敗訴之判決，民事訴訟法第三百八十四條定有明文。本件被告二人既已於言
    詞辯論時認諾原告得本於借用物返還請求權及所有物返還請求權，請求被告乙○
    ○應自坐落台南縣新營市○○段一七六之五地號土地上門牌台南縣新營市○○路
    七十巷九號房屋遷出，被告台南縣私立南光高級中學應將上開房屋交還原告，自
    應本於其認諾為其敗訴之判決。
四、從而，原告本於借用物返還請求權及所有物返還請求權之法律關係，請求被告乙
    ○○應自坐落台南縣新營市○○段一七六之五地號土地上門牌台南縣新營市○○
    路七十巷九號房屋遷出，被告台南縣私立南光高級中學應將上開房屋交還原告，
    為有理由，應予准許。
五、又被告南光中學係以供教職員居住為由，向原告借用系爭房屋，而系爭房屋現確
    供南光中學老師乙○○使用，為不影響被告乙○○之教學，並使被告乙○○可有
    充足時間另尋新住處，並顧及原告權益，爰酌定被告二人履行期間均為六個月，
    以資兼顧。
六、又本於被告認諾所為之判決，法院應依職權宣告假執行，民事訴訟法第三百八十
    九條第一項第一款定有明文，本件爰依職權宣告假執行。
七、訴訟費用負擔之依據：民事訴訟法第七十八條、第八十五條第一項前段。
中　　　華　　　民　　　國　　九十三　　年　　  一 　　 月　　  五    　日
                                臺灣臺南地方法院民事第二庭
~B法　　　官　蘇正賢
右為正本係照原本作成
如對本判決上訴，須於判決送達後廿日內向本院提出上訴狀
中　　　華　　　民　　　國　　九十三　　年　　  一 　　 月　　  五    　日
~B法院書記官　曾盈靜
